【裁判字號】    97,簡上,60
【裁判日期】    990713
【裁判案由】    確認通行權
【裁判全文】
臺灣雲林地方法院民事裁定              97年度簡上字第60號
上 訴 人    甲○○
被上訴人    乙○○
上列當事人間請求確認通行權事件，上訴人對於民國99年6 月17
日本院97年度簡上字第60號第二審民事判決提起上訴，本院裁定
如下：
    主  文
上訴駁回。
上訴費用由上訴人負擔。
    理  由
一、按對於簡易訴訟程序之第二審裁判，其上訴利益逾民事訴訟
    法第466 條所定之額數者，當事人僅得以其適用法規顯有錯
    誤為理由，逕向最高法院提起上訴或抗告；又對於財產權訴
    訟之第二審判決，如因上訴所得受之利益不逾新臺幣（下同
    ）1,000, 000元者，不得上訴。前項所定數額，司法院得因
    情勢需要，以命令減至500,000 元，或增至1,500,000 元。
    且計算上訴利益，準用關於計算訴訟標的價額之規定。民事
    訴訟法第436 條之2 第1 項、第466 條第1 項、第3 項、第
    4 項分別定有明文。而依司法院（91）院臺廳民一字第0307
    5 號函釋，民事訴訟法第466 條第1 項所定上訴第三審之利
    益額數，已提高為1,500,000 元。
二、經查：
(一)、本件被上訴人乙○○於本院斗六簡易庭起訴主張：
１、緣被上訴人單獨所有雲林縣斗六市○○段茄苳腳小段281-16
    地號土地（下稱系爭281-16地號土地）及被上訴人與他人共
    有之同地段282-2 地號土地（下稱系爭282-2 地號土地）北
    側由被上訴人分管部分，為四周被他人土地所包圍之袋地，
    與外界均無適宜之聯絡道路，需藉由通行同地段282-1 地號
    土地（下稱系爭282-1 地號土地）始能到達系爭282-1 地號
    土地東側的產業道路。
２、按土地所有權人或使用權人，如確有通行鄰地之必要，鄰地
    所有權人或使用權人，即有容忍其通行之義務。被上訴人選
    擇如附圖所示A 部分，作為與外界公路聯絡之用，係因系爭
    282-1 地號土地雖為上訴人甲○○人等人共有，但目前實際
    使用者為上訴人甲○○（現種植柳丁）、丙○○、丁○○、
    戊○○等人（現種植竹子），介於上訴人甲○○所種植柳丁
    與丙○○、丁○○、戊○○所種植之竹子中，有間隙約3到4
    公尺寬，可供系爭281-16、282-2 地號土地聯絡公路使用。
    況果能如此通行，則系爭282-1 地號土地之共有人丙○○、
    丁○○、戊○○及上訴人甲○○等人亦皆有道路可與外界公
    路相通，對上訴人甲○○及丙○○等人之損害亦為最小。
３、並聲明：(1)確認被上訴人乙○○對上訴人甲○○等共有坐落
    於雲林縣斗六市○○段茄苳腳小段282-1 地號土地，如附圖
    所示A 部分之通行權存在，上開上訴人甲○○等並應容忍被
    上訴人乙○○之通行。(2)訴訟費用由上訴人等負擔。
(二)、案經本院斗六簡易庭於97年9 月11日判決駁回被上訴人之請
    求，嗣被上訴人提起上訴，經本院於99年6 月17日以97年度
    簡上字第60號判決准許被上訴人之請求。經核本件上訴標的
    之金額僅149,000 元，有華聲企業發展鑑定顧問有限公司97
    年1 月21日鑑定報告書一本可稽，揆諸前揭規定，因上訴人
    所得受之利益未逾1,500,000 元，為不得上訴最高法院之事
    件。從而，上訴人對於不得上訴最高法院之判決，仍提起上
    訴，於法自有未合，應予駁回。
三、依民事訴訟法第436 條之2 第2 項、第481 條、第444 條第
    1 項前段、第95條、第78條，裁定如主文。
中    華    民    國    99    年    7     月    13    日
            民事第二庭    審判長法  官  黃一馨
                                法  官  陳秋如
                                法  官  楊昱辰
以上正本係照原本作成。
本裁定不得抗告。
中    華    民    國    99    年    7     月    13    日
                                書記官  李松坤

司法院資訊處製作；財團法人民間司法改革基金會備份。
